【裁判字號】    98,易,1904
【裁判日期】    990211
【裁判案由】    恐嚇取財等
【裁判全文】
臺灣板橋地方法院刑事判決              98年度易字第1904號
公  訴  人  臺灣板橋地方法院檢察署檢察官
被      告  丙○○
            子○○
            戊○○
            丁○○
上列被告因恐嚇取財等案件，經檢察官提起公訴（98年度偵字第
12109 號、第14779 號、第15569 號、第18004 號），本院判決
如下：
    主  文
丙○○犯如附表所示之罪，均累犯，各處如附表所示之刑，應執
行有期徒刑參年陸月。
子○○犯如附表所示之罪，均累犯，各處如附表所示之刑，應執
行有期徒刑貳年。
戊○○共同犯詐欺取財罪，處有期徒刑伍月，如易科罰金，以新
臺幣壹仟元折算壹日。
丁○○共同犯詐欺取財未遂罪，處有期徒刑伍月，如易科罰金，
以新臺幣壹仟元折算壹日。
丙○○被訴恐嚇取財部分無罪。
丁○○其餘被訴部分（如附表編號十三所示詐欺取財部分）無罪
。
    事  實
一、丙○○、戊○○、子○○及丁○○為兄弟關係。丙○○前於
    民國90年間因妨害自由案件，經臺灣宜蘭地方法院以93年度
    訴字第253 號判決判處有期徒刑2 年，嗣經臺灣高等法院以
    94年度上訴字第1546號判決及最高法院以94年度台上字第55
    83號判決駁回上訴確定，又於同年間因施用毒品案件，經臺
    灣臺北地方法院以94年度訴字第307 號判決判處有期徒刑8
    月，嗣經臺灣高等法院以94年度上訴字第1494號判決及最高
    法院以94年度台上字第5582號判決駁回上訴確定，復因持有
    及施用毒品案件，經同法院分別以94年度簡字第2960號、95
    年度易字第95號判決判處有期徒刑3 月、5 月確定及本院以
    95年度訴字第263 號判決判處有期徒刑10月確定，上開5 案
    件之宣告刑經臺灣高等法院以96年度聲減字第32 00 號裁定
    各減其宣告刑二分之一後，並定應執行有期徒刑1 年10月確
    定，另於95年間，因偽造文書案件經本院以95年度簡字第31
    87號判決判處有期徒刑4 月，並減為有期徒刑2 月確定，與
    上開應執行刑接續執行後，於97年3 月22日執行完畢；子○○於91年間因施用毒品案件，經本院以91年度訴字第78號判
    決判處有期徒刑10月確定，又於92年間，同因施用毒品案件
    ，經臺灣臺北地方法院以92年度訴字第1297號判決判處有期
    徒刑1 年確定，上開2 案件經接續執行，於94年1 月6 日假
    釋付保護管束，惟嗣又因施用毒品案件，經同法院以94年度
    訴字第596 號判決判處有期徒刑1 年4 月確定，經撤銷假釋
    復入監執行後，於96年2 月28日縮刑期滿執行完畢。
二、詎丙○○、子○○仍不知悔改，與戊○○、丁○○分別或共
    同基於意圖為自己不法所有而詐欺取財之犯意或犯意聯絡，
    由丙○○單獨騎乘車牌號碼MCK-977 號機車搭載某姓名年籍
    不詳之成年男子，或由其中一人騎乘上開機車搭載另一人，
    於如附表所示之時間、地點，以附表所示製造假車禍之手法
    ，向被害人施用詐術，致附表所示（除附表編號11、12、14
    以外）之汽車駕駛人陷於錯誤，誤以為因駕車不慎致其等受
    傷，而當場交付新臺幣（下同）300 元至2000元不等金額以
    為賠償，詐騙得手後即騎乘上開機車離去（犯罪時、地、手
    段、詐騙所得及被害人均詳如附表所示）；附表編號11、12
    、14部分，則因汽車駕駛人堅持報警處理，或發現該部機車
    為經通報涉犯多起假車禍真詐財之作案車輛，而堅不配合交
    付財物，其等因心虛，遂自行離去而未得逞。嗣員警據報後
    ，循線追查，始查悉上情。
三、案經甲○○、丑○○、壬○○、乙○○、辛○○、辰○○、
    己○○、巳○○訴由臺北縣政府警察局，暨癸○○、王茂益
    、卯○○訴由臺北縣政府警察局土城分局報告臺灣板橋地方
    法院檢察署檢察官偵查起訴。
    理  由
壹、有罪部分：
一、按被告以外之人（包括證人、鑑定人、告訴人、被害人及共
    同被告等）於審判外之陳述雖不符刑事訴訟法第159 條之1
    至之4 等之規定，而經當事人於審判程序同意作為證據，法
    院審酌該言詞陳述或書面陳述作成時之情況，認為適當者，
    亦得為證據；當事人、代理人或辯護人於法院調查證據時，
    知有刑事訴訟法第159 條第1 項不得為證據之情形，而未於
    言詞辯論終結前聲明異議者，視為有前項之同意，同法第15
    9 條之5 定有明文。立法意旨在於傳聞證據未經當事人之反
    對詰問予以核實，原則上先予排除。惟若當事人已放棄反對
    詰問權，於審判程序中表明同意該等傳聞證據可作為證據；
    或於言詞辯論終結前未聲明異議，基於尊重當事人對傳聞證
    據之處分權，及證據資料愈豐富，愈有助於真實發見之理念
    ，且強化言詞辯論主義，使訴訟程序得以順暢進行，上開傳
    聞證據亦均具有證據能力。查本件所援引之證據（詳後述）
    ，或有部分如被害人之警詢筆錄及證人寅○○之職務報告等
    ，其性質雖屬傳聞證據，惟上開證據內容，經本院於審理時
    告以要旨，且各經檢察官及被告等人表示意見。被告已知上
    述證據乃傳聞證據，且均未於言詞辯論終結前對該等證據之
    內容聲明異議，依上開規定，是其等於警詢中之證言及職務
    報告均應具有證據能力，又本院審酌上開筆錄及書證之作成
    時，並無不當取供或違法取證之情形，認為以之作為本案之
    證據亦屬適當。從而，此部分之證據自具有證據能力。
二、上開犯罪事實，業據被告丙○○、子○○、戊○○於本院審
    理時供承不諱，核與證人即如附表所示之被害人甲○○等人
    就被害過程指訴之情節相符，並有證人即共同被告丙○○、
    子○○、戊○○就彼此犯行部分於偵訊及本院準備程序中所
    為之陳述在卷可佐，及證人寅○○職務報告1 份（見98年度
    偵字第15569 號偵查卷第8 頁）、臺北縣議員庚○○名片1
    紙、車牌號碼MCK-977 號車籍查詢基本資料詳細畫面1 紙（
    見98年度偵字第12109 號偵查卷第34頁、第41至42頁）等附
    卷可憑，是堪認被告丙○○、子○○、戊○○之自白核與事
    實相符，應堪採信。被告丙○○、子○○、戊○○所為如附
    表所示之詐欺取財等犯行，洵堪認定。
三、訊據被告丁○○固不否認於附表編號14所示之時間、地點，
    騎乘車牌號碼MCK-977 號之機車搭載被告丙○○，被告丙○○以遭被害人寅○○所駕車輛右前輪壓傷腳尖為由，因此下
    車向被害人寅○○索賠等情，惟否認有何詐欺取財之犯行，
    並辯稱：伊在不知情之情況下搭載丙○○，一開始伊以為丙○○的腳趾有遭到碾壓，沒有想到丙○○係以假車禍方式騙
    錢云云（見本院卷第88頁背面）。惟查：
  (一)本件被害人遭詐騙之過程，業據被害人即臺北縣政府警察局
    土城分局員警寅○○於本院審理中證稱：案發當日係丁○○
    騎車，被搭載之人係丙○○，被告丁○○騎車停在伊車輛之
    右前方一起等候紅燈，號誌變為綠燈時，被告仍不起駛，嗣
    伊啟動後，被告2 人其中1 人便拍打右前擋風玻璃，並稱伊
    壓到被告的腳，要伊停車靠邊處理，在被告牽車時，伊便注
    意到被告之車牌號碼，係最近簡報資料宣導要加強查緝之車
    牌號碼，因此察覺被告可能是詐騙集團，遂打電話請同仁支
    援，在等候支援之同時，經伊檢視丙○○的腳，發現根本未
    受傷，被告可能察覺情況不對，2 人準備騎乘機車逃逸，伊
    便表明身分，支援之警力亦同時抵達；從被告丁○○故意停
    車在伊車子右前輪後面一點之位置等情判斷，丁○○對於本
    件詐欺之犯行應知情，且伊車子起步時，並無疑似壓到丙○○的腳，而產生晃動之情形；當伊察覺被告並未受傷時，便
    見丁○○先騎上機車準備離開（見本院卷第177 頁背面至第
    179 頁）等語明確，足見本件詐欺犯行，倘非被告丁○○配
    合停車在被害人所駕駛車輛右前輪之位置，且於號誌變換起
    駛時故為延遲起步，以製造被告丙○○遭被害人所駕駛車輛
    右前輪碾壓之假象，豈容被告丙○○有向被害人施用詐術之
    機會，參以被告丁○○於詐欺犯行遭被害人察覺後，亟欲騎
    車逃逸，及證人寅○○與被告丁○○素不相識，應無設詞誣
    陷被告丁○○之必要等情以觀，依此可證被告丁○○就上開
    詐欺取財之犯行與被告丙○○間有犯意之聯絡甚明，被告丙○○於本院審理中供稱：丁○○下班回來，應伊之要求載伊
    去吃飯，故丁○○不知情云云（見本院卷第179 頁），顯屬
    迴護被告丁○○之詞，委不足採。又查，被告丁○○前於97
    年4 月19日、97年5 月21日，2 度騎乘機車搭載另案被告王
    建明，均同以前揭製造假車禍之手段，向被害人詐取財物之
    情，業經本院以98年度易字第1836號一案調查認明屬實，且
    判處被告丁○○有期徒刑6 月確定在案，有臺灣高等法院被
    告前案紀錄表1 份，及臺灣板橋地方法院檢察署檢察官98年
    度蒞字第18891 號補充理由書檢附之該案審判筆錄1 份（見
    本院卷第156 頁）附卷可參，足見被告丁○○於前揭犯行經
    查獲後，再次夥同被告丙○○重施故技為本件詐欺犯行，實
    難諉稱對於共犯丙○○詐欺之犯意全不知情，益徵被告丁○○上開辯詞係事後卸責之詞，要無可信。
  (二)綜上，本件事證明確，應予依法論科。
四、核被告子○○所為如附表編號1 至7 所示犯行；被告丙○○
    所為如附表編號1 、2 、4 至10、13所示犯行；被告戊○○
    所為如附表編號3 所示犯行，均係犯刑法第339 條第1 項之
    詐欺取財既遂罪。被告丙○○所為如附表編號11、12、14所
    示犯行；被告丁○○所為如附表編號14所示之犯行，均係犯
    刑法第339 條第3 項、第1 項之詐欺取財未遂罪嫌。被告子
    ○○、丙○○就附表編號1 、2 、4 至7 所示犯行間；被告
    子○○、戊○○就附表編號3 所示犯行間；被告丙○○、丁○○就附表編號14所示犯行間，互有犯意聯絡及行為分擔，
    均為共同正犯。被告丙○○、子○○分別所犯如附表所示之
    13罪、7 罪，犯意各別，行為互殊，均應予分論併罰。被告
    丙○○、子○○有如事實欄所示之前科紀錄，分別於97年3
    月22日、96年2 月28日執行完畢等情，有前述臺灣高等法院
    被告全國前案紀錄表可佐，其等於有期徒刑執行完畢後5 年
    內，故意再犯本件有期徒刑以上之各罪，均為累犯，皆應依
    刑法第47條第1 項規定加重其刑。被告丙○○、丁○○分別
    著手如附表編號11、12、14，及附表編號14所示之詐欺犯行
    而不遂，均為未遂犯，皆應依刑法第25條第2 項規定按既遂
    犯之刑減輕之，並與被告丙○○前揭加重事由，依法先加後
    減之。爰審酌被告4 人均值青壯，為圖牟不法之利益，率爾
    以前揭製造假車禍之手段，對被害人詐取財物，不僅造成被
    害人財物上之損失，亦造成社會秩序之紊亂，惡性非輕，且
    於本件犯行前，均業曾因以同一犯罪手法，向被害人詐取財
    物而遭查獲在案，素行不佳，卻不思悔改，重蹈覆轍，惟念
    及被告丙○○、子○○、戊○○犯後於本院審理中均坦承犯
    行，態度尚可，被告丁○○則矢口否認犯行，未見悔意，兼
    衡其等參與本件犯行之次數、程度、智識程度不高，被害人
    所受損害之程度等一切情狀，各就其等所犯分別量處如主文
    所示之刑，及就被告戊○○、丁○○宣告刑部分諭知易科罰
    金之折算標準，暨就被告丙○○、子○○部分定應執行刑。
貳、無罪部分：
一、公訴意旨另略以：(一)被告丙○○於98年3 月、4 月間某日晚
    間7 時許，夥同2 名不詳姓名、年籍之成年男子（起訴書誤
    載為3 名），由該2 名不詳男子於被害人癸○○駕車在臺北
    縣中和市○○路與中和路口停等紅燈時，拍打該車車窗示意
    停車，其中1 名男子即佯裝受傷，要求被害人載同前往醫院
    ，該2 名男子除於路途中不斷向被害人誆稱腳斷掉，無法工
    作，要付錢了事云云，嗣被告丙○○則自稱「大仔」（臺語
    音譯）出現該車旁，由乘坐在被害人所駕車輛副駕駛座之男
    子與被告丙○○佯裝對談後，向被害人恫稱：要花錢解決，
    才不找麻煩等語，並由被告丙○○示意乘坐副駕駛座之男子
    亮出隨身手提包內之5 、6 把西瓜刀或開山刀，以此加害生
    命、身體惡害通知之行為方式恐嚇被害人，致被害人心生畏
    懼，因而當場交付2,000 元予被告丙○○；(二)被告丁○○於
    附表編號13所示時、地，騎乘機車搭載被告丙○○，以附表
    所示製造假車禍之方式，詐騙被害人巳○○，使被害人因此
    陷於錯誤，當場給付900 元。因認被告丙○○(一)部分所為係
    涉犯刑法第346 條第1 項恐嚇取財罪嫌；被告丁○○(二)部分
    所為則係涉犯同法第339 條第1 項詐欺取財罪嫌等語。
二、按犯罪事實應依證據認定之，無證據不得認定犯罪事實，刑
    事訴訟法第154 條第2 項定有明文。是認定不利於被告之事
    實，須依積極證據，苟積極證據不足為不利於被告事實之認
    定時，即應為有利於被告之認定，更不必有何有利之證據。
    另刑事訴訟法上所謂認定犯罪事實之證據，係指足以認定被
    告確有犯罪行為之積極證據而言，該項證據自須適合於被告
    犯罪事實之認定，始得採為斷罪資料（最高法院29年上字第
    3105號、30年上字第816 號判例要旨可資參照）。再按被害
    人之陳述如無瑕疵，且就其他方面調查又與事實相符，固足
    採為科刑之基礎，倘其陳述尚有瑕疵，而在未究明前，遽採
    為論罪科刑之根據，即難認為適法（最高法院61年台上字第
    3099 號判例意旨參照）；告訴人之告訴，係以使被告受刑
    事訴追為目的，是其陳述是否與事實相符，仍應調查其他證
    據以資審認，即藉由補強證據之存在，以增強或擔保告訴人
    陳述之證明力。
三、查證人即被害人癸○○雖於本院審理中明確證稱：被告丙○○即是騎乘機車，且自稱老大之人，伊是交付2000元給被告
    丙○○，在此之前與被告丙○○斷斷續續對談約3 、4 分鐘
    ，下車之後便一直注意被告，故從當日所見老大說話之聲音
    、樣貌，伊可以確認老大就是被告丙○○等語（見本院卷第
    208 至210 頁）；證人即被害人巳○○於本院審理中亦指證
    ：伊從被告丁○○之外型、體格比較粗壯之特徵，可以確認
    案發當日騎乘機車之人係被告丁○○，偵查中檢察官拿近10
    張之照片給伊指認，當時因距案發時較近，故可以毫不猶豫
    即指認被告等語歷歷（見本院卷第176 至177 頁），且核與
    其等於偵查中之證述均大致相符，然觀諸被害人癸○○、巳
    ○○警詢筆錄所載（見98年度偵字第15569 號偵查卷第86至
    89 頁 、98年度偵字第18004 號偵查卷第9 頁），可見被害
    人均非於案發後隨即報警指認，其中癸○○更係事隔近3 月
    後，始至警局製作筆錄並為指認，是其事隔多時後，始至警
    局所為指認之正確性，應堪存疑；另參諸證人巳○○之偵訊
    筆錄所載：「（提示丙○○、丁○○、戊○○、子○○等4
    位被告於本署所照之照片）能否明確指認當時是誰製造假車
    禍詐財？答：一個是丁○○，另一個是丙○○。我確認是他
    人兩人沒錯。」等語以觀，足見證人巳○○於偵訊中之指認
    係僅就4 位被告之照片中為挑選，顯與其於本院審理中前揭
    證述指認之過程不相符合，復佐以其於本院審理中到庭作證
    之初，尚有一度無法指認被告丁○○是否參與本件犯行乙情
    （見本院卷第176 頁）綜合以觀，證人癸○○、巳○○之指
    認及陳述是否與事實相符，揆諸前開說明及判例意旨，則仍
    應調查其他證據以資審認，方足以增強或擔保被害人陳述之
    證明力。惟遍查卷內公訴人所舉事證，關於被告丙○○、丁○○分別被訴前揭恐嚇取財及詐欺取財之情節，除上開被害
    人之指訴外，並無其他之補強證據足資證明，況同案被告丙○○於本院審理中亦陳稱：附表編號13之犯行係伊與「簡文
    山」所犯，被告丁○○並未參與等語（見本院卷第177 頁）
    ，足徵被告丁○○辯稱：對附表編號13之犯行，伊沒有印象
    等語，並非全然無據，本諸罪疑唯輕原則，自不得以此遽入
    被告丙○○、丁○○於罪。此外，復查無其他積極、具體確
    切之證據足資認定被告丙○○、丁○○各涉有公訴意旨所指
    之此部分恐嚇取財、詐欺取財之犯行，是因不能證明被告2
    人犯罪，自應分別為無罪之諭知。
據上論斷，應依刑事訴訟法第299 條第1 項前段、第301 條第1
項，刑法第28條、第339 條第1 項、第3 項、第47條第1 項、第
25條第2 項、第51條第5 款、第41條第1 項前段，刑法施行法第
1 條之1 ，判決如主文。
本案經檢察官到庭陳旭華執行職務。
中    華    民    國    99    年     2    月    11    日
                  刑事第十庭  審判長法  官  李幼妃
                                    法  官  張紹省
                                    法  官  鄭凱文
以上正本證明與原本無異。
如不服本判決，應於判決送達後10日內敘明上訴理由，向本院提
出上訴狀 (應附繕本)， 上訴於臺灣高等法院。其未敘述上訴理
由者，應於上訴期間屆滿後20日內向本院補提理由書「切勿逕送
上級法院」。
                                    書記官  陳筱惠
中    華    民    國    99    年    2     月    11    日
附錄本案論罪科刑法條
中華民國刑法第339條
（普通詐欺罪）
意圖為自己或第三人不法之所有，以詐術使人將本人或第三人之
物交付者，處 5 年以下有期徒刑、拘役或科或併科 1 千元以下
罰金。
以前項方法得財產上不法之利益或使第三人得之者，亦同。
前二項之未遂犯罰之。
附表：
┌─┬───┬────┬───┬────┬──────────────┬──────┬───────┐
│編│被害人│被害人使│ 時間 │  地點  │          犯罪事實          │所犯法條    │主     文     │
│號│      │用車輛及│      │        │                            │            │              │
│  │      │車牌號碼│      │        │                            │            │              │
├─┼───┼────┼───┼────┼──────────────┼──────┼───────┤
│ 1│甲○○│DS- 1681│97年5 │臺北縣中│由丙○○及子○○共乘MCK-977 │刑法第339 條│丙○○、子○○│
│  │      │號自小客│月中旬│和市立德│號重機車，於甲○○駕車停等紅│第1項       │共同犯詐欺取財│
│  │      │車      │某日  │街與橋和│燈時，拍打該車車窗要求停車，│            │罪，均累犯，各│
│  │      │        │      │街口    │佯稱搭乘後座之人腳指遭甲○○│            │處有期徒刑陸月│
│  │      │        │      │        │所駕車輛壓傷云云，致甲○○陷│            │。            │
│  │      │        │      │        │於錯誤，當場交付新臺幣（下同│            │              │
│  │      │        │      │        │）1,600 元予丙○○、子○○。│            │              │
├─┼───┼────┼───┼────┼──────────────┼──────┼───────┤
│ 2│丑○○│不詳車號│97年6 │臺北縣板│由丙○○及子○○共乘MCK-977 │刑法第339 條│丙○○、子○○│
│  │      │車輛    │月中旬│橋市三民│號重機車，於丑○○駕車停等紅│第1項       │共同犯詐欺取財│
│  │      │        │某日  │路2 段附│燈時，拍打該車車窗示意停車，│            │罪，均累犯，各│
│  │      │        │      │近某處  │佯稱搭乘後座之人腳指遭丑○○│            │處有期徒刑陸月│
│  │      │        │      │        │所駕車輛壓傷云云，致丑○○陷│            │。            │
│  │      │        │      │        │於錯誤，當場交付700 元予王建│            │              │
│  │      │        │      │        │中、子○○。                │            │              │
├─┼───┼────┼───┼────┼──────────────┼──────┼───────┤
│ 3│壬○○│6228- KG│97年8 │臺北縣板│由子○○騎乘MCK-977 號重機車│刑法第339 條│子○○共同犯詐│
│  │      │號自小客│月16日│橋市南雅│搭載戊○○，於壬○○駕車停等│第1項       │欺取財罪，累犯│
│  │      │車      │下午4 │西路、南│紅燈時，用手示意及拍打該車車│            │，處有期徒刑陸│
│  │      │        │時許  │雅東路口│窗要求停車，由子○○佯裝腳指│            │月。          │
│  │      │        │      │        │遭壓傷，戊○○則幫腔開車小心│            │戊○○共同犯詐│
│  │      │        │      │        │點，致壬○○陷於錯誤，當場交│            │欺取財罪，處有│
│  │      │        │      │        │付1,000 元予子○○、戊○○。│            │期徒刑伍月，如│
│  │      │        │      │        │                            │            │易科罰金，以新│
│  │      │        │      │        │                            │            │臺幣壹仟元折算│
│  │      │        │      │        │                            │            │壹日。        │
│  │      │        │      │        │                            │            │              │
│  │      │        │      │        │                            │            │              │
├─┼───┼────┼───┼────┼──────────────┼──────┼───────┤
│ 4│乙○○│不詳車號│97年10│臺北縣板│由丙○○騎乘MCK-977 號重機車│刑法第339 條│丙○○、子○○│
│  │      │車輛    │中旬某│橋市長江│搭載子○○，於乙○○駕車停等│第1項       │共同犯詐欺取財│
│  │      │        │日    │路邊    │紅燈時，拍打該車車窗要求停車│            │罪，均累犯，各│
│  │      │        │      │        │，佯稱膝蓋遭撞傷云云，致王正│            │處有期徒刑陸月│
│  │      │        │      │        │雄陷於錯誤，當場交付1,000 元│            │。            │
│  │      │        │      │        │予丙○○、子○○。          │            │              │
│  │      │        │      │        │                            │            │              │
├─┼───┼────┼───┼────┼──────────────┼──────┼───────┤
│ 5│辛○○│不詳車號│98年3 │臺北縣新│由子○○騎乘MCK-977 號重機車│刑法第339 條│丙○○、子○○│
│  │      │車輛    │月15日│店市安康│搭載丙○○，於辛○○駕車停等│第1項       │共同犯詐欺取財│
│  │      │        │上午10│路2 段附│紅燈時，敲打該車車窗要求停車│            │罪，均累犯，各│
│  │      │        │時許  │近某處  │，用手指腳部方向，意即腳部遭│            │處有期徒刑柒月│
│  │      │        │      │        │壓傷云云，致辛○○陷於錯誤，│            │。            │
│  │      │        │      │        │當場交付2,000 元予子○○、王│            │              │
│  │      │        │      │        │建中。                      │            │              │
├─┼───┼────┼───┼────┼──────────────┼──────┼───────┤
│ 6│辰○○│2791- RG│98年3 │臺北市大│由子○○騎乘MCK-977 號重機車│刑法第339 條│丙○○、子○○│
│  │      │號自小客│月中旬│同區民族│搭載丙○○，於辰○○駕車停等│第1項       │共同犯詐欺取財│
│  │      │車      │某日  │西路與重│紅燈時，敲打該車車窗要求停車│            │罪，均累犯，各│
│  │      │        │      │慶北路口│，由丙○○脫下鞋子露出左腳佯│            │處有期徒刑柒月│
│  │      │        │      │        │稱腳部遭壓傷云云，致辰○○陷│            │。            │
│  │      │        │      │        │於錯誤，當場交付1,200 元予高│            │              │
│  │      │        │      │        │建文、丙○○。              │            │              │
├─┼───┼────┼───┼────┼──────────────┼──────┼───────┤
│ 7│己○○│8B- 3946│98 年3│臺北縣新│由子○○騎乘MCK-977 號重機車│刑法第339 條│丙○○、子○○│
│  │      │號自小客│月中旬│店市安康│搭載丙○○，於己○○駕車停等│第1項       │共同犯詐欺取財│
│  │      │車      │某日（│路2 段安│紅燈時，由子○○拍打該車車窗│            │罪，均累犯，各│
│  │      │        │起訴書│康交流道│要求停車，誆稱搭乘後座之王建│            │處有期徒刑陸月│
│  │      │        │誤載為│口      │中遭壓碾腳趾云云，再由丙○○│            │。            │
│  │      │        │97年）│        │佯裝痛苦表情，致己○○陷於錯│            │              │
│  │      │        │      │        │誤，當場交付300 元予子○○、│            │              │
│  │      │        │      │        │丙○○。                    │            │              │
├─┼───┼────┼───┼────┼──────────────┼──────┼───────┤
│ 8│庚○○│不詳車號│98年4 │臺北縣中│由丙○○騎乘MCK-977 號重機車│刑法第339 條│丙○○犯詐欺取│
│  │      │車輛    │月8 日│和市板南│搭載真實姓名、年籍不詳綽號「│第1項       │財罪，累犯，處│
│  │      │        │下午4 │路與橋和│蘇寶」之成年男子，於庚○○駕│            │有期徒刑陸月。│
│  │      │        │時至6 │路口某加│車停等紅燈時，丙○○即拍打該│            │              │
│  │      │        │時間之│油站旁  │車車窗要求停車，佯裝腳部遭該│            │              │
│  │      │        │某時許│        │車輪胎壓傷，並脫下鞋子展示偽│            │              │
│  │      │        │      │        │裝受傷之腳趾，致庚○○陷於錯│            │              │
│  │      │        │      │        │誤，當場交付1,000元及名片1張│            │              │
│  │      │        │      │        │予丙○○，告稱若尚須賠償撥打│            │              │
│  │      │        │      │        │名片上之電話即可。          │            │              │
├─┼───┼────┼───┼────┼──────────────┼──────┼───────┤
│ 9│午○○│7968- DK│98年4 │臺北縣新│由丙○○騎乘MCK-977 號重機車│刑法第339 條│丙○○犯詐欺取│
│  │      │號自小客│月20日│店市民權│，夥同騎乘IJQ-211 號之某真實│第1項       │財罪，累犯，處│
│  │      │車      │下午5 │路與建國│姓名、年籍不詳之成年男子，於│            │有期徒刑陸月。│
│  │      │        │時30分│路口    │午○○駕車停等紅燈時，丙○○│            │              │
│  │      │        │許    │        │即拍打該車車窗要求停車，佯稱│            │              │
│  │      │        │      │        │腳部遭壓傷云云，致致午○○陷│            │              │
│  │      │        │      │        │於錯誤，當場交付300 元予王建│            │              │
│  │      │        │      │        │中。                        │            │              │
│  │      │        │      │        │                            │            │              │
├─┼───┼────┼───┼────┼──────────────┼──────┼───────┤
│10│王茂益│HM-7082 │98年5 │臺北縣中│由丙○○騎乘不詳車號機車搭載│刑法第339 條│丙○○犯詐欺取│
│  │      │號自小客│月10日│和市連城│真實姓名、年籍不詳之某成年男│第1項       │財罪，累犯，處│
│  │      │車      │中午11│路與板南│子，於王茂益駕車停等紅燈時，│            │有期徒刑陸月。│
│  │      │        │時許  │路口    │由丙○○向王茂益誆稱腳部遭壓│            │              │
│  │      │        │      │        │傷云云，並脫下鞋子展示偽裝受│            │              │
│  │      │        │      │        │傷之腳趾，致王茂益陷於錯誤，│            │              │
│  │      │        │      │        │當場交付1,000元予丙○○。   │            │              │
├─┼───┼────┼───┼────┼──────────────┼──────┼───────┤
│11│卯○○│8591-XC │98年5 │臺北縣土│由丙○○騎乘MCK-977 號重機車│刑法第339 條│丙○○犯詐欺取│
│  │      │號自小客│月24日│城市亞洲│搭載某不詳「簡文山」之成年男│第3項、第1項│財未遂罪，累犯│
│  │      │車      │下午2 │路11巷11│子，於卯○○駕車停等紅燈時，│            │，處有期徒刑伍│
│  │      │        │時許  │弄路口  │以腳踢該車車輪輪拱示意停車，│            │月。          │
│  │      │        │      │        │佯稱腳部遭壓傷云云而要求賠償│            │              │
│  │      │        │      │        │，惟因卯○○認車上有攝影機錄│            │              │
│  │      │        │      │        │影存證並確認未有上情，而未陷│            │              │
│  │      │        │      │        │於錯誤，表示要報警處理，王建│            │              │
│  │      │        │      │        │中惟恐遭警察識破，隨即騎車離│            │              │
│  │      │        │      │        │去而未遂。                  │            │              │
├─┼───┼────┼───┼────┼──────────────┼──────┼───────┤
│12│王茂益│HM- 7082│98年5 │臺北縣板│由丙○○騎乘不詳車號重機車搭│刑法第339 條│丙○○犯詐欺取│
│  │      │號自小客│月25日│橋市中山│載真實姓名、年籍不詳之某成年│第3項、第1項│財未遂罪，累犯│
│  │      │車      │中午12│路2 段與│男子，於王茂益駕車停等紅燈時│            │，處有期徒刑伍│
│  │      │        │時許  │三民路口│，要求王茂益至前面路邊停車欲│            │月。          │
│  │      │        │      │        │藉故索償，惟因王茂益已認出王│            │              │
│  │      │        │      │        │建中乃係前次詐財之人而未陷於│            │              │
│  │      │        │      │        │錯誤，乃向渠等告稱：迴轉到對│            │              │
│  │      │        │      │        │面談，而駕車迴轉至對面之埔墘│            │              │
│  │      │        │      │        │派出所前，丙○○見事跡敗露，│            │              │
│  │      │        │      │        │遂逕自離去而未遂。          │            │              │
├─┼───┼────┼───┼────┼──────────────┼──────┼───────┤
│13│巳○○│不詳車號│98年5 │臺北縣三│由某姓名年籍不詳之男子騎乘MC│刑法第339 條│丙○○犯詐欺取│
│  │      │車輛    │月28日│峽鎮復興│K-977 號重機車搭載丙○○，於│第1項       │財罪，累犯，處│
│  │      │        │下午2 │路與民生│巳○○駕車停等紅燈時，由王建│            │有期徒刑陸月。│
│  │      │        │時50分│街口    │中敲打該車車窗示意停車，誆稱│            │              │
│  │      │        │許    │        │腳部遭壓傷云云，並脫下鞋子露│            │              │
│  │      │        │      │        │出以不明方式製造之紅腫痕跡，│            │              │
│  │      │        │      │        │佯裝係遭巳○○所駕車輛壓傷，│            │              │
│  │      │        │      │        │而該年籍不詳之男子則要求蔡偉│            │              │
│  │      │        │      │        │彬須賠償丙○○醫藥費，致蔡偉│            │              │
│  │      │        │      │        │彬陷於錯誤，當場交付900 元予│            │              │
│  │      │        │      │        │丙○○等。                  │            │              │
├─┼───┼────┼───┼────┼──────────────┼──────┼───────┤
│14│寅○○│1623- PD│98年6 │臺北縣土│由丁○○騎乘MCK-977 號重機車│刑法第339 條│丙○○犯詐欺取│
│  │      │號自小客│月2 日│城市中正│搭載丙○○，於寅○○駕車停等│第3項、第1項│財未遂罪，累犯│
│  │      │車      │晚間6 │路61號前│紅燈時，敲打該車車窗要求停車│            │，處有期徒刑伍│
│  │      │        │時50分│        │，佯稱丙○○之腳尖遭該車右前│            │月。          │
│  │      │        │許    │        │車輪碾壓，須停車「處理一下」│            │丁○○犯詐欺取│
│  │      │        │      │        │云云，惟因寅○○為臺北縣政府│            │財未遂罪，處有│
│  │      │        │      │        │警察局土城分局偵查隊小隊長，│            │期徒刑伍月，如│
│  │      │        │      │        │發現該部重機車乃涉及多起假車│            │易科罰金，以新│
│  │      │        │      │        │禍真詐財案件而未陷於錯誤，通│            │臺幣壹仟元折算│
│  │      │        │      │        │報警方同仁支援而當場查獲，王│            │壹日。        │
│  │      │        │      │        │建飛、丙○○2 人始未得逞。  │            │              │
│  │      │        │      │        │                            │            │              │
└─┴───┴────┴───┴────┴──────────────┴──────┴───────┘

司法院資訊處製作；財團法人民間司法改革基金會備份。
